最　高　行　政　法　院　裁　定　　　　　　　　　　九十三年度裁字第四七六號
　　上　訴　人　乙○○
　　被 上訴 人　國立臺北商業技術學院
　　代　表　人　甲○○
右當事人間因有關人事行政事務事件，上訴人對於中華民國九十二年一月二十九日臺
北高等行政法院九十一年度訴字第二○九二號判決，提起上訴，本院裁定如左：
　　主  文
上訴駁回。
上訴審訴訟費用由上訴人負擔。
　　理  由
按對於高等行政法院判決上訴，非以其違背法令為理由，不得為之，行政訴訟法第二
百四十二條定有明文。是當事人依行政訴訟法第二百四十三條第一項規定，以高等行
政法院判決有不適用法規或適用法規不當為上訴最高行政法院之理由時，其上訴狀或
理由書應有具體之指摘，並揭示該法規之條項或其內容。若依成文法以外之法則，應
揭示該法則之意旨。倘為司法院解釋、或本院之判例，則應揭示該判解之字號或其內
容。上訴狀或理由書如未依此項方法表明者，即難認為已對高等行政法院判決之違背
法令有具體之指摘，其上訴自難認為合法。查本件上訴人為被上訴人所屬學務處生輔
組組員，因自訴被上訴人所屬總務處庶務組組長范慶章偽造文書案，接獲台灣台北地
方法院報到證傳喚上訴人應於民國八十九年三月二十二日及同年四月十九日出庭應訊
，以及告發范慶章涉嫌瀆職案，接獲台灣台北地方法院檢察署刑事傳票以告發人身分
傳喚應於同年十二月十八日出庭應訊，經上訴人分別向被上訴人申請公假，均遭否准
。上訴人不服，於八十九年十二月二十七日向被上訴人提起申訴，嗣不服被上訴人逾
法定期限未為申訴決定，於九十年十二月二十七日逕向公務人員保障暨培訓委員會提
起再申訴。其後，被上訴人以九十一年一月十五日九一北商技人字第○○八○號函復
上訴人，公務人員保障暨培訓委員會復以九十一年三月二十六日九一公申決字第○○
五七號再申訴決定駁回。上訴人仍未甘服，就被上訴人否准其八十九年三月二十二日
及同年四月十九日之公假申請，提起行政訴訟，請求撤銷再申訴決定、申訴決定及原
處分，並請求被上訴人將上訴人八十九年三月二十二日、八十九年四月十九日之假別
改為公假並給付交通費新台幣（下同）二百元及及自起訴狀繕本送達之翌日起至清償
日止按週年利率百分之五計算之利息。原審法院以：行政程序法第六條「行政行為，
非有正當理由，不得為差別待遇」之規定，乃行政行為之平等原則，尚非原告得為公
法上財產請求之依據。而本件上訴人係請求「公假」遭被上訴人否准，並非請求「公
差」可知，依據兩造所不爭之被上訴人內部規範，亦僅奉派「公差」人員，得填具「
短程出差申請表」及「短程公差交通費支出證明單」向被上訴人提出申請，此有被上
訴人提出之「短程出差申請表」及「短程公差交通費支出證明單」影本在卷足憑，則
上訴人既非申請「公差」，自無法依被上訴人內部規範請領短程公差交通費。況上訴
人並未提出其申請「公假」得請領交通費之請求權依據，應認上訴人並無公法上原因
發生財產上之給付請求權存在，其聲明之請求判決命被上訴人給付上訴人交通費二百
元，及自起訴狀繕本送達之翌日起至清償日止按週年利率百分之五計算之利息部分，
即屬無據，應予駁回。並敘明上訴人請求撤銷再申訴決定、申訴決定及原處分，並請
求被上訴人將上訴人八十九年三月二十二日、八十九年四月十九日之假別改為公假部
分，於法不合，另以裁定駁回。上訴人仍不服，提起上訴，其意旨略以：行政法既已
規定公務人員差假辦法得申請差旅費，則公法上強制出庭事件除應給予上訴人公假外
，亦應准許申請差旅費。被上訴人人事室李主任既已說明依據國內出差旅費報支要點
制訂短程差旅費規定，則上訴人申請差旅費尚為行政法所許，惟僅被上訴人前庶務組
長范慶章得申請派車，上訴人則不准隨車前往法院應訊，顯有偏私范慶章而為不平等
待遇，事後上訴人因事實需要以簽呈申請核定，竟為被上訴人前人事室曾主任否准而
擱置，顯不許上訴人申請差旅費，當然侵犯上訴人公法上財產請求權，被上訴人復違
反差假管理辦法規定，且未依法行政，綜上所述，公法上之差假管理辦法與國內旅費
報支規定，應為上訴人公法上之利益，不應為行政長官偏私而剝奪，被上訴人未重視
行政正當程序，假藉職權而為偏私行為，顯非法所許，爰請廢棄原判決，命被上訴人
應給付上訴人二百元差旅費及法定延遲利息等語。經核上訴意旨，旨在述說上訴人在
原審起訴所述原處分不當之理由，並泛稱原判決無視上訴人公法上之財產請求權與公
法上權利而駁回訴訟，其適用法條顯然有誤，指摘原判決不當，惟對原判決究竟有何
違背法令之事由，並未具體指明。參照首揭規定，其上訴顯難認為合法，應予駁回。
據上論結，本件上訴為不合法，依行政訴訟法第二百四十九條第一項前段、第一百零
四條、民事訴訟法第九十五條、第七十八條，裁定如主文。
中　　華　　民　　國　　九十三　　　年　　　四　　　　月　　二十九　　　日
                    最 高 行 政 法 院  第 四 庭
                                審 判 長 法  官　　　徐　樹　海
                                         法  官      黃  合  文
                                         法  官　　　高　啟　燦
                                         法  官　　　吳　錦　龍
                                         法  官　　　林　茂　權
右  正  本  證  明  與  原  本  無  異
　　　　　　　　　　　　　　　　　　　　 法院書記官　王  褔  瀛
中　　華　　民　　國　　九十三　　　年　　　四　　　　月　　二十九　　　日
